臺灣新北地方法院刑事裁定
                                    111年度撤緩字第375號
聲  請  人  臺灣新北地方檢察署檢察官
受  刑  人  李文源



上列聲請人因受刑人違反稅捐稽徵法案件，聲請撤銷緩刑之宣告
（111年度執聲字第2452號），本院裁定如下：
    主  文
聲請駁回。
    理  由
一、聲請意旨略以：查受刑人李文源因犯稅捐稽徵法案件，經臺
    灣臺北地方法院以110年度審簡字第1108號判處拘役120日，
    緩刑2年，於民國110年10月5日確定在案。竟於緩刑期前違
    反稅捐稽徵法（詳臺灣高等法院臺南分院111年度上訴字第7
    36號及臺灣臺南地方法院110年度訴字第28號判決），經臺
    灣高等法院臺南分院於111年8月18日以111年度上訴字第736
    號判處得易科罰金之拘役115日，於111年9月22日確定。受
    刑人因有上揭之犯罪事由，足認其不知悔悟自新，原宣告之
    緩刑難收其預期效果，而有執行刑罰之必要，合於刑法第75
    條之1第1項第1款所定得撤銷緩刑宣告之原因，爰依刑事訴
    訟法第476條之規定，聲請撤銷緩刑之宣告等語。
二、按「受緩刑之宣告而有下列情形之一，足認原宣告之緩刑難
    收其預期效果，而有執行刑罰之必要者，得撤銷其宣告：一
    、緩刑前因故意犯他罪，而在緩刑期內受得易科罰金之有期
    徒刑、拘役或罰金之宣告確定者。」，刑法第75條之1第1項
    第1款定有明文，是遇有上開情形，法院即應依裁量其緩刑
    宣告得否撤銷。又上述規定，考其立法意旨，即刑法第75條
    第1項固已設有2款應撤銷緩刑之事由，然就得撤銷緩刑之事
    由，現行法僅於保安處分章內第93條第3項與撤銷假釋合併
    加以規定，體例上不相連貫，實用上亦欠彈性，爰參酌德國
    及奧地利現行立法例增訂得撤銷緩刑之原因，又其中現行關
    於緩刑前或緩刑期間故意犯他罪，而在緩刑期內受得易科罰
    金之有期徒刑之宣告者，將之列為應撤銷緩刑之事由，稍嫌
    過苛，而將之移列至得撤銷緩刑事由，俾使法官依被告之再
    犯情節，而得裁量是否撤銷先前緩刑之宣告。再本條採用裁
    量撤銷主義，賦予法院撤銷與否之權限，特於第1項附加「
    足認原宣告之緩刑難收其預期效果，而有執行刑罰之必要」
    之實質要件，除供作審認之標準，並為法院裁量權限設 下
    行使之界線，以避免有法院濫用或恣意裁量之情況。則上揭
    「得」撤銷緩刑之情形，法官應依職權本於合目的性之裁量
    ，妥適審酌被告所犯前後數罪間，關於法益侵害之性質、再
    犯之原因、違反法規範之情節是否重大、被告主觀犯意所顯
    現之惡性及其反社會性等情，是否已使前案原為促使惡性輕
    微之被告或偶發犯、初犯改過自新而宣告之緩刑，已難收其
    預期之效果，而確有執行刑罰之必要，而與同法第75條第1
    項所定2款要件一經符合，即毋庸再行審酌其他情狀，應逕
    予撤銷緩刑之情形不同。亦即本件除該條項款所列「緩刑前
    因故意犯他罪，而在緩刑期內受得易科罰金之有期徒刑、拘
    役或罰金之宣告確定者」之事由外，尚需具備「足認原宣告
    之緩刑難收其預期效果，而有執行刑罰之必要者」之要件，
    方得撤銷。
三、本件受刑人李文源前因違反稅捐稽徵法案件，經臺灣臺北地
    方法院以110年度審簡字第1108號判決處拘役20日（共17罪
    ），應執行拘役120日，緩刑2年，於110年10月5日確定在案
    （下稱前案）；惟其於緩刑期前即104年5月起至107年12月
    止另犯違反稅捐稽徵法案件，經臺灣臺南地方法院以110年
    度訴字第28號判決處拘役30日（共6罪），應執行拘役110日
    ，上訴後經臺灣高等法院臺南分院以111年度上訴字第736號
    判決原判決部分撤銷，改判處拘役40日，其餘上訴駁回，應
    執行拘役115日，於111年9月22日確定（下稱後案）等情，
    有前述上開各案之判決書、臺灣新北地方檢察署執行案件資
    料表及臺灣高等法院被告前案紀錄表各1份在卷可憑，是本
    件受刑人係於緩刑期前故意犯他罪，而在緩刑期內受6月以
    下有期徒刑、拘役或罰金之宣告之情形，固堪認定。惟揆諸
    前揭說明，仍應審酌本件有無「足認原宣告之緩刑難收其預
    期效果，而有執行刑罰必要」之情形，以決定是否撤銷緩刑
    。查受刑人前案所犯違反稅捐稽徵法案件係於110年5月12日
    經臺灣臺北地方檢察署檢察官提起公訴，受刑人後案所犯違
    反稅捐稽徵法案件則係於104年5月起至107年12月間所犯，
    有各該起訴書各1份附卷可稽，是受刑人所犯之後案，係於
    前案起訴及判決前所犯，並非前案經偵審程序後之緩刑期間
    內，始再次違反稅捐稽徵法，故受刑人後案涉犯之違反稅捐
    稽徵法犯行，於其行為當時無以預知另一違反稅捐稽徵法犯
    行（即前案）得以獲判緩刑，自難謂前案嗣後判決所附之緩
    刑宣告對受刑人確實有難收預期效果之情事。再者，受刑人
    所犯違反稅捐稽徵法之前案，係因審酌本件受刑人於準備程
    序中坦認犯行，表示悔悟，況且，受刑人業於110年7月23日
    補繳納所侵占稅款完畢，堪認犯後態度尚稱良好，是前案判
    決綜觀本案犯罪情節及被告犯後態度、已將侵占稅款補繳完
    畢作為等情狀，方經臺灣臺北地方法院判處應執行拘役120
    日，併予宣告緩刑2年，以利自新（詳臺灣臺北地方法院110
    年度審簡字第1108號刑事簡易判決書）；而受刑人就後案所
    積欠之稅款亦已繳清完畢，後案犯行經臺灣高等法院臺南分
    院判處應執行拘役115日，顯然該審理在後之後案判決已審
    酌受刑人犯相同犯罪之前案業經判決緩刑在案，而於審酌各
    種科刑條件後，亦有意給予受刑人自新之機會，而從輕量刑
    ，以呼應前案之緩刑判決。又依卷附臺灣高等法院被告前案
    紀錄表觀之，受刑人於上開緩刑宣告後，即未再有任何犯罪
    行為，顯見前案宣告之緩刑，已達一定之效果。此外，聲請
    人並未再提出受刑人有何非將緩刑撤銷予以執行刑罰，否則
    即難收其預期效果之具體事證，自難僅因受刑人於緩刑前犯
    罪，即認一律得撤銷緩刑，否則前開立法本旨將意義盡失，
    亦與緩刑之目的乃避免短期自由刑之弊，並給予受刑人自新
    機會未盡相符。故本件應認尚未達足認原宣告之緩刑難收其
    預期效果，致有須撤銷緩刑宣告，予以執行刑罰之必要程度
    ，依上開說明，聲請人聲請撤銷臺灣臺北地方法院110年度
    審簡字第1108號判決之緩刑宣告，於法尚有未合，應予駁回
    。　　
四、據上論斷，應依刑事訴訟法第220條，裁定如主文。
中    華    民    國    111   年   11    月    25     日
                  刑事第十庭      法  官  連  雅  婷
上開正本證明與原本無異　　　　　　　　　
如不服本裁定應於送達後5日內向本院提出抗告狀。
                                  書記官  林   蔚  然
中　　華　　民　　國　　111 　年　　11　　月　　25　　日